臺灣高等法院民事判決　　　　　　　　100年度上易字第471號
上　訴　人　木村吉智
訴訟代理人　蔡秀珠即木村秀珠.
　　　　　　曾梅齡律師
被　上訴人　00000000 .
訴訟代理人　陳豔紅　
上列當事人間請求侵權行為損害賠償事件，上訴人對於中華民國
100年3月23日臺灣臺北地方法院99年度訴字第4005號第一審判決
提起上訴，本院於100年8月10日言詞辯論終結，判決如下：
    主      文
上訴駁回。
第二審訴訟費用由上訴人負擔。  
    事實及理由
壹、程序部分
  按關於由侵權行為而生之債，依侵權行為地法，但中華民國法
  律不認為侵權行為者，不適用之；侵權行為之損害賠償及其他
  處分之請求，以中華民國法律認許者為限，民國100年5月26日
  修正施行前之涉外民事法律適用法第9 條第1項、第2項定有明
  文。又涉外民事，在本法修正施行前發生者，不適用本法修正
  施行後之規定，但其法律效果於本法修正施行後始發生者，就
  該部分之法律效果，適用本法修正施行後之規定，100年5月26
  日修正施行之涉外民事法律適用法第62條亦有明定。是因侵權
  行為而生之涉外民事法律關係，即應以該侵權行為之實施日等
  為準，其在涉外民事法律適用法於100年5月26日修正施行前發
  生者，原則上即不適用該法修正施行後之規定。查兩造均為日
  本國人，而被上訴人主張上訴人為侵權行為之時間為99年3月5
  日，侵權行為地在我國境內之臺北市大安區，依上開說明，本
  件侵權行為損害賠償事件即應依100年5月26日修正施行前之涉
  外民事法律適用法第9 條規定，以侵權行為地法即我國法為準
  據法，合先敘明。
乙、實體方面：
一被上訴人主張：
(一)兩造同屬日本國人，因參加僑務委員會日本華僑服務站舉辦之
  臺灣短期留學，而相識成為友人。嗣伊於99年1 月25日與松本
  遼等數名友人一同前往上訴人位於新北市○○區○○路之住處
  遊玩，停留期間不慎將鑰匙一串（共5 把鑰匙）（下稱系爭鑰
  匙）遺失在該處，迨伊返家遍尋不著，即請友人松本遼電詢上
  訴人是否拾獲，詎上訴人拾獲系爭鑰匙竟謊稱未拾獲，並於99
  年3月5日凌晨攜帶膠帶1 捲前往伊位於臺北市大安區之住處，
  以系爭鑰匙開啟1 樓大門及樓層房門門鎖而侵入伊房間後，使
  用膠帶黏貼伊之嘴巴、眼睛，並將伊雙手反剪於背後再以膠帶
  綑綁，致伊無法抗拒，以此強暴脅迫之方式與伊性交，並脅迫
  伊不得讓他人知悉此事，否則會殺害伊等語。伊本性情溫和，
  熱心開朗，有一在日本之日籍男友，情感生活單純，因上訴人
  強制性交之惡劣犯行，造成伊身心受創甚鉅，並出現創傷後壓
  力徵候症狀，須以藥物及長期心理諮商治療。又經媒體及口耳
  相傳效應，此事在伊日本男友及日本留學圈中已人盡皆知，伊
  人格及名譽嚴格受損，因而被迫離開自己熟悉之生活圈，斷絕
  以往之朋友，甚至在返回日本後，仍恐懼暗夜獨處，並因此事
  而與相識多年之男友分手，足見上訴人所為對伊日後之人際關
  係及婚姻經營已產生重大之負面影響。
(二)爰依民法第184條第1項前段、第195條第1項之規定提起本訴，
  求為命上訴人給付精神慰撫金新臺幣150 萬元，及自起訴狀繕
  本送達上訴人之翌日即99年7 月21日起至清償日止，按年息百
  分之5計算之利息（原審判命上訴人給付被上訴人新臺幣100萬
  元，及自99年7月21日起至清償日止，按年息百分之5計算之利
  息，而駁回被上訴人其餘之訴，上訴人就其敗訴部分提起上訴
  ，被上訴人就其敗訴部分則未上訴，未上訴部分已告確定），
  並答辯聲明：上訴駁回。
二上訴人則以：
(一)被上訴人並非不慎遺失系爭鑰匙，而係親自將系爭鑰匙交付予
  伊，伊得被上訴人同意後，始於99年3月5日凌晨進入被上訴人
  之房間與其發生性行為，被上訴人主張遭伊性侵一節，並非實
  在。
(二)又被上訴人之住處房門設有內鎖，若無其他積極證據證明「被
  上訴人房間門內鎖早已損壞」、「案發時被上訴人確未鎖門」
  、「被上訴人房間門內鎖遭破壞」，或有證據證明伊得自行打
  開內鎖，尚不得僅以伊持有被上訴人之房間鑰匙，即認定伊侵
  入被上訴人之房間並加以性侵。再被上訴人主張遭伊強制性交
  時，曾激烈反抗，則其下體或陰部（道）等重要部位應受有撕
  裂傷、擦傷等傷害，惟綜觀台北醫學大學附設醫院99年3月5日
  驗傷診斷證明書之記載，被上訴人僅「胸部」及「雙手」受有
  輕微傷害，且其「胸部」咬傷痕跡並非典型性侵所致，甚至可
  能係兩造合意性交所產生之結果，而其「雙手」受傷，乃係伊
  事後因在被上訴人之體內射精一事與被上訴人爭吵，為避免驚
  醒被上訴人之室友，方以膠帶纏繞被上訴人所致。是被上訴人
  之下體或陰部在第一時間既未有任何傷害或紅腫，足見被上訴
  人之主張與上開驗傷診斷證明書所載驗傷結果不符。
(三)再伊於案發之際否認與被上訴人發生性行為，係因伊於第一時
  間面對檢警突如其來之強制處分，產生恐懼，且不諳臺灣法律
  ，復以語言隔閡，無法於第一時間將過程交代清楚所致。縱令
  如此，伊經刑事案件辯護人之解釋，事後積極透過溝通與翻譯
  ，於刑事偵查中即時澄清並交待案發當日之行蹤，甚至於檢警
  尚未發現被上訴人之錢包遺失前，即自承拿取錢包一事。因此
  ，尚不得以伊未於第一時間坦承犯罪，即謂伊對被上訴人有性
  侵害犯罪之情事。
(四)另被上訴人並未經心理或病理分析，其自稱出現創傷後壓力症
  候群，僅屬主觀臆測之詞，難為採信。況被上訴人於案發後，
  曾於99年6 月間自行北上，其停留台北2、3日期間並非暫住於
  其阿姨位於台北之住處，而係投宿於日籍男性友人森本健（當
  時森本健係與被上訴人不認識之男性室友同租一處）位於台北
  之租屋處，故被上訴人若真遭伊性侵而患有創傷性症候群，短
  時間內應恐懼與異性相處，焉有可能於案發後不到4 個月即與
  異性同居一處等語，資為抗辯，並上訴聲明：1.原判決不利於
  上訴人部分廢棄；2.被上訴人在第一審之訴及假執行之聲請駁
  回。
三按故意或過失不法侵害他人之權利者，負損害賠償責任，民法
  第184條第1項前段定有明文。經查：
(一)被上訴人主張：兩造均為日本國人，伊於99年1 月25日與松本
  遼等數名友人一同前往上訴人位於新北市○○區○○路之住處
  遊玩，停留期間不慎將系爭鑰匙遺失在該處，迨伊返家遍尋不
  著，即請松本遼電詢上訴人是否拾獲，詎上訴人拾獲系爭鑰匙
  竟謊稱未拾獲，嗣上訴人於99年3月5日凌晨攜帶膠帶1 捲前往
  伊位於臺北市大安區之住處，以系爭鑰匙開啟1 樓大門及樓層
  房門門鎖而侵入伊房間後，使用膠帶黏貼伊之嘴巴、眼睛，並
  將伊雙手反剪於背後再以膠帶綑綁，致伊無法抗拒，以此強暴
  脅迫之方式與伊性交，並脅迫伊不得讓他人知悉此事，否則會
  殺害伊等情，業據被上訴人於刑事案件偵審時指訴綦詳【見臺
  灣臺北地方法院檢察署（下稱臺北地檢署）99年度他字第2611
  號偵查卷第50至53頁，99年度偵字第6833號偵查卷第16至23頁
  ，臺灣臺北地方法院（下稱臺北地院）99年度重訴字第7 號刑
  事卷第64至71頁】，並有上訴人及松本遼之通聯紀錄附卷可稽
  （見臺北地檢署99年度偵字第6833號偵查卷第123至143頁）。
  又經內政部警政署刑事警察局採集上訴人所穿鞋底黏貼膠帶碎
  片，與被上訴人房間之垃圾桶內採集之膠帶碎片相比對，確認
  兩者紋路及斷裂端之邊緣斷裂型態特徵吻合，可認上訴人鞋底
  採得之膠帶碎片係源自被上訴人房間之垃圾桶採得之膠帶碎片
  ，有該局99年3 月10日刑鑑字第0990032382號鑑定書在卷可查
  （見同上卷第30至39頁）；再被上訴人於99年3月5日報案後，
  至臺北醫學大學附設醫院採集內褲、下體、肛門等處之微物跡
  證，經送刑事警察局鑑定後，確認在被上訴人內褲、肛門處採
  集之精子細胞層與上訴人之型別相同，被上訴人外陰部、陰道
  深部採集之精子細胞層則為被上訴人與上訴人之混合，另在被
  上訴人外陰部梳取之毛髮，其Y染色體與上訴人之Y染色體型別
  相符，有該局99年3 月11日刑醫字第0990030933號鑑驗書附卷
  可憑（見臺北地檢署99年度他字第2611號偵查卷第60至62頁）
  。另被上訴人至臺北醫學大學附設醫院檢驗時，其左胸有咬痕
  ，右手腕有明顯捆綁傷痕，亦有該院受理疑似性侵害事件驗傷
  診斷書1件在卷可查（附於臺北地檢署99年度偵字第6833 號偵
  查卷第158 頁證物袋內）。是依上開證據，可證被上訴人主張
  其遭上訴人強制性交一節，並非虛構。
(二)又證人松本遼於刑事案件審理時證稱：伊於99年3月5日凌晨3
  時30分接獲被上訴人所發簡訊，當時未注意到簡訊內容，有回
  她電話，向她表示伊因今天身體不舒服，不去學校云云，伊掛
  上電話後才看到簡訊內容為「SOS TASUKETE」，是幫助的意思
  ，伊又打電話給被上訴人，她表示身體不舒服，但有朋友照顧
  ，請伊放心，伊於當天下午4 時許至被上訴人住處，當時覺得
  被上訴人怪怪的，但她沒有告知遭性侵之事，只說有小偷闖入
  ，伊覺得被上訴人怪怪的，有些事隱瞞伊，當時被上訴人狀況
  看起來不好，表情、臉色都跟平常不一樣，伊覺得有事情發生
  等語（見臺北地院99年度重訴字第7號刑事卷第74、75頁，99
  年5月19日審理筆錄）；證人B女（姓名年籍詳刑事卷）於刑事
  案件審理時亦證稱：被上訴人曾於99年3月5日發簡訊給伊，伊
  回電話給她時，她並未表示發生何事，但伊聽她講電話口氣不
  對勁，感覺很危險，就過去找她，見面時感覺她很害怕，但她
  當時並未告知她遭性侵之事，當天伊帶她去教會，伊應該是在
  去教會的計程車上，或是在教會時，問她發生什麼事，她才說
  出來，她訴說遭性侵之經過時有哭泣等語（見同上卷第71、72
  頁，99年5 月19日審理筆錄）。查證人松本遼為兩造之朋友，
  衡情應無偏袒被上訴人而故為不利上訴人陳述之必要，而經刑
  事案件第一審法官於審理期日當庭勘驗證人松本遼所使用之行
  動電話，於99年3月5日3 時30分許，確有接獲簡訊，內容為「
  SOS TASUKETE」（見同上卷第75頁背面，99年5 月19日審理筆
  錄），足見證人松本遼及B 女上開證述應可採信。是依前揭松
  本遼及B 女所證述之情節，被上訴人係於自行脫困後發簡訊向
  松本遼及B女求助，且於松本遼、B女初見被上訴人時，隱忍實
  情而未告知遭性侵之事，惟因其表情與講話口氣異於以往，經
  B 女一再追問後，始泣訴遭性侵之過程。參以被上訴人於檢察
  官偵查時，自述其報案經過，係因其向B 女哭訴遭上訴人性侵
  之事，教會其他人獲悉後認為應至醫院驗傷及報警，被上訴人
  因加害人為其認識之人而猶豫，嗣因被上訴人阿姨表示要檢查
  一定要報警，被上訴人始報警，並稱：「那時我覺得那聲音是
  我的朋友，所以我才猶豫要不要報警，我怕我朋友犯罪要坐牢
  」、「我跟被告（即上訴人）認識期間不認為被告是壞人，所
  以我報警時也很猶豫，我現在不知道要怎麼辦，我沒有辦法接
  受木村（即上訴人）是做這件事的人」等情（見臺北地檢署99
  年度他字第2611號偵查卷第52、53頁），足見被上訴人於案發
  後知悉加害人可能係上訴人，乃猶豫是否報警而內心掙扎，益
  證被上訴人之主張並非虛妄。
(三)再上訴人於99年3月6日、3 月11日警訊、偵查，迄刑事案件第
  一審羈押庭時，均否認曾與被上訴人發生性行為，並辯稱其於
  案發當時係在新店住處云云（見臺北地檢署99年度偵字第6833
  號偵查卷第13、14、59至61頁，99年度聲羈字第129 號刑事卷
  第5、6頁），惟兩造果真係合意性交，上訴人何須一再否認？
  況上訴人自第2 次至警局接受詢問時起，迄刑事案件第一審羈
  押庭，均有辯護人在場陪訊，上訴人實無不能據實陳述之理，
  凡此均顯示上訴人最初以為否認與被上訴人發生性行為，即可
  脫免刑事責任之訴追，迨至遭羈押後，知悉客觀證據不容其再
  否認全部事實，始於99年3 月17日警詢時改口承認有至被上訴
  人住處，並有與被上訴人發生性行為，惟仍辯稱與被上訴人係
  合意性交云云（見臺北地檢署99年度偵字第6833號偵查卷第51
  、52頁），足見其係飾詞狡辯，避重就輕。
(四)本院綜合上情，並參酌上訴人於刑事案件偵審及本院審理時，
  坦承確有持有被上訴人之鑰匙，及於99年3月5日凌晨至被上訴
  人之住處與被上訴人發生性行為，並以膠帶將被上訴人綑綁等
  情，認被上訴人上開主張，堪予採信。上訴人辯稱：伊得被上
  訴人同意後，始進入其房間與其發生性行為，伊未侵入被上訴
  人之房間並加以性侵云云，尚難採信。而上訴人亦因上開加重
  強制性交罪，經臺北地院刑事庭以99年度重訴字第7 號，本院
  刑事庭以99年度上訴字第2609 號，最高法院以100年度台上字
  第1054號判決有罪，判處上訴人加重強制性交罪有期徒刑7年6
  月、竊盜罪有期徒刑7 月，應執行有期徒刑7年8月，及侵占遺
  失物罪罰金3 千元確定在案，經本院調取上開刑事全卷核閱屬
  實。
(五)是依上開說明，上訴人所為前開強制性交等不法行為，侵害被
  上訴人之身體、健康、自由及人格尊嚴等，自應對被上訴人負
  侵權行為損害賠償責任。
四次按當事人主張有利於己之事實者，就其事實有舉證之責任。
  但法律別有規定，或依其情形顯失公平者，不在此限，民事訴
  訟法第277 條亦有明定。上訴人雖辯稱：被上訴人係親自將系
  爭鑰匙交付予伊，且被上訴人住處房門設有內鎖，若無證據證
  明「被上訴人房間門內鎖早已損壞」、「案發時被上訴人確未
  鎖門」、「被上訴人房間門內鎖遭破壞」，或有證據證明伊得
  自行打開內鎖，自不得僅以伊持有被上訴人之房間鑰匙，即認
  定伊侵入被上訴人之房間並加以性侵；又被上訴人主張其遭伊
  強制性交時，曾激烈反抗，則其下體或陰部（道）等重要部位
  應受有撕裂傷、擦傷等傷害，惟綜觀台北醫學大學附設醫院99
  年3月5日驗傷診斷證明書之記載，被上訴人僅「胸部」及「雙
  手」受有輕微傷害，且其「胸部」咬傷痕跡並非典型性侵所致
  ，甚至可能係兩造合意性交所產生之結果，而其「雙手」受傷
  ，乃係伊事後因在被上訴人之體內射精一事與被上訴人爭吵，
  為避免驚醒被上訴人之室友，方以膠帶纏繞被上訴人所致，被
  上訴人之下體或陰部在第一時間既未有任何傷害或紅腫，足見
  被上訴人之主張與上開驗傷診斷證明書所載驗傷結果不符，是
  尚不得僅以伊持有被上訴人之房間鑰匙，或台北醫學大學附設
  醫院99年3月5日驗傷診斷證明書記載被上訴人之「胸部」及「
  雙手」受有輕微傷害，或伊未於第一時間坦承犯罪，即認定伊
  侵入被上訴人之房間並加以性侵云云，為被上訴人所否認，並
  以前詞置辯。經查：
(一)上訴人於本院辯稱被上訴人係親自將系爭鑰匙交付予伊一節（
  見本院卷第110、111頁），與其在刑事案件偵審時辯稱係被上
  訴人為與松本遼有單獨相處機會，故意將系爭鑰匙遺留在其住
  處，並附有紙條要其配合云云，並非相符，所辯已難遽信。又
  證人松本遼於刑事案件審理時證稱：伊於99年1 月25日與被上
  訴人及2 名友人至上訴人住處，事後伊送被上訴人返家，被上
  訴人表示放在皮包內之系爭鑰匙不見，請伊電詢上訴人確認系
  爭鑰匙有無遺留在其住處，上訴人答稱沒有，被上訴人始聯絡
  房東拿取鑰匙重新複製，事後被上訴人並未尋獲系爭鑰匙等語
  （見臺北地院99年度重訴字第7號刑事卷第73、74頁）；證人B
  女於刑事案件審理時證稱：被上訴人曾告知她去朋友家，遺失
  系爭鑰匙等語（見同上卷第72頁背面），上訴人於刑事案件偵
  審時亦自承：被上訴人有請其友人松本遼聯繫伊，確認系爭鑰
  匙有無遺留在伊住處等語（見同上卷第7 頁背面，臺北地檢署
  99年度偵字第6833號偵查卷第102 頁）。依上開證人所述，被
  上訴人若係親自將系爭鑰匙交付予上訴人，豈有於發現系爭鑰
  匙遺失之際，即請其友人松本遼聯繫上訴人確認系爭鑰匙有無
  遺留在上訴人之住處，並告知其友人B 女有關遺失系爭鑰匙之
  事之必要及可能？是上訴人辯稱被上訴人親自將系爭鑰匙交付
  予伊一節，不足採信。
(二)又上訴人於本院初辯稱：伊係於兩造發生性行為時，得被上訴
  人之配合而將其手部綑綁等語（見本院卷第110 頁），繼辯稱
  ：伊係因在被上訴人之體內射精一事與被上訴人爭吵，為避免
  驚醒被上訴人之室友，方以膠帶纏繞被上訴人云云（見本院卷
  第157 頁），所辯前後矛盾，亦難遽信，況上訴人未舉證以實
  其說，上開所辯自難採信。
(三)再被上訴人之住處房間內確裝有內鎖，固據同住該址之證人徐
  清海、魏莉斐於本院刑事庭審理時證述屬實（見本院99年度上
  訴字第2609號本院刑事卷第208、209頁），惟內鎖（如門鍊鎖
  ）與一般門鎖不同，內鎖係加強門鎖防盜防閑功用，於門外並
  無法開啟該內鎖，如門鎖已上鎖，縱未使用內鎖，無鑰匙之人
  除破壞門鎖外，並無法開啟房門進入。而依被上訴人主張其平
  常返家均有鎖門習慣，故事發當晚應該也有鎖門等語（見本院
  卷第127 頁），則被上訴人既已鎖門，縱未將內鎖上鎖，亦足
  以防盜。上訴人既未能舉證證明被上訴人當時確實曾使用內鎖
  ，並主動開啟房門同意讓上訴人進入屋內，則其辯稱：被上訴
  人住處房門設有內鎖，若無證據證明「被上訴人房間門內鎖早
  已損壞」、「案發時被上訴人確未鎖門」、「被上訴人房間門
  內鎖遭破壞」，或有證據證明伊得自行打開內鎖，自不得僅以
  伊持有被上訴人之房間鑰匙，即認定伊侵入被上訴人之房間並
  加以性侵云云，即非可採。
(四)因此，上訴人上開所辯，顯係事後卸責之詞，並非可採。 
五再性侵害犯罪案件之被害人於遭受性侵害後，通常會有情緒震
  驚、不信任感、尷尬、羞恥、罪惡感、情緒低落、麻木、無能
  為力、混亂、否定、恐懼、憂慮、憤怒、隱瞞、逃避、睡眠障
  礙等「創傷後壓力症候群」或其他情緒性之具體表現行為，而
  在司法調查過程中，被害人可能因相關參與人員對待之態度或
  問話之技巧、對詢問或詰問之內容難以啟齒、害怕遭受親友指
  責、不願重覆記憶被害經過，或因心理受創、精神、體力無法
  負荷等因素，致無法陳述或為完整陳述，甚至拒絕陳述等情（
  最高法院100年度台上字第1054 號刑事判決意旨參照）。上訴
  人雖辯稱：被上訴人並未經心理或病理分析，其自稱出現創傷
  後壓力症候群，僅屬主觀臆測之詞，況被上訴人於案發後，曾
  於99年6 月間自行北上，投宿於日籍男性友人森本健位於台北
  之租屋處，被上訴人若真遭伊性侵而患有創傷性症候群，焉有
  可能於案發後不到4 個月即與異性同居一處之理云云，惟原審
  依據被上訴人於偵查中、證人松本遼及B 女於刑事案件第一審
  中之證言，認被上訴人於案發後行為舉止已有異常，又因其知
  悉加害人可能係上訴人，但猶豫是否報警而內心掙扎，出現上
  述具體表現行為，本於通常經驗及已為實務及精神醫學接受之
  見解，判斷被上訴人之表現符合「創傷後壓力症候群」之情形
  ，亦與常情相符，尚非無據。是上訴人上開所辯，亦非可採。
六末按不法侵害他人之身體、健康、名譽、自由、信用、隱私、
  貞操，或不法侵害其他人格法益而情節重大者，被害人雖非財
  產上之損害，亦得請求賠償相當之金額，民法第195條第1項前
  段亦有明定。而所謂「相當之金額」，應斟酌加害人與被害人
  雙方之身分、資力與加害程度，及其他各種情形核定之（最高
  法院47年台上字第1221號、51年台上字第223號判例參照）。
  經查：
(一)上訴人對被上訴人所為前揭強制性交等不法行為，致被上訴人
  之身體、健康、自由及人格尊嚴等因而受到嚴重損害，精神上
  受有鉅大痛苦，自不待言，被上訴人依前開規定請求上訴人賠
  償非財產上之損害，自非無據。
(二)又兩造為日本國人，原為朋友，案發前均為由日本來台留學之
  學生，名下並無不動產，而上訴人現於法務部矯正署臺北監獄
  執行中，被上訴人目前則在日本工作，月薪約日幣19萬元等情
  ，為兩造所不爭執，並有薪資條等件在卷可稽（見原審卷第40
  頁，本院卷第128至130頁）。本院綜合上情，並參酌兩造之身
  分、地位、經濟能力，暨上訴人前揭強制性交等不法行為之手
  段及侵害情節嚴重，對被上訴人之身心造成重大傷害等一切情
  狀，認原審判決被上訴人得請求上訴人賠償之非財產上損害為
  新臺幣100萬元，堪稱妥適。
七綜上所述，被上訴人依侵權行為之法律關係請求上訴人賠償非
  財產上損害，為有理由，原判決命上訴人給付被上訴人新臺幣
  100萬元，及自起訴狀繕本送達上訴人之翌日即99年7月21日起
  至清償日止，按年息百分之5 計算之利息，並依被上訴人之聲
  請，為假執行之宣告，洵屬正當。上訴意旨指摘原判決該部分
  不當，聲明廢棄改判，為無理由，應予駁回。
八本件上訴人請求訊問證人B 女，並向臺北醫學大學附設醫院調
  閱最初驗傷診斷病歷資料，係為證明被上訴人並無創傷後壓力
  症候群一事，惟證人B 女已在刑事案件就案發後所見所聞證述
  明確，自無再予訊問之必要，而因性侵害犯罪所產生之創傷後
  壓力症候群，主要在司法調查過程中所發生，與被上訴人最初
  驗傷診斷病歷資料無關，自亦無調閱臺北醫學大學附設醫院最
  初驗傷診斷病歷資料之必要。又本案事證已臻明確，兩造其餘
  主張、陳述及所提未經援用之證據，經審酌後認與判決結果不
  生影響，爰不一一論述，附此敘明。
九據上論結，本件上訴為無理由。依民事訴訟法第449條第1項、
  第78條，判決如主文。
中    華    民    國   100    年    9     月    7     日
                    民事第十二庭
                        審判長法  官  吳謀焰
                              法  官  許紋華
                              法  官  李昆曄
正本係照原本作成。
不得上訴。
中    華    民    國   100    年    9     月    7     日
                              書記官  莊昭樹